臺灣基隆地方法院宣示判決筆錄　　　　　　　　　　九十一年度基簡字第六○八號
　　原　　　告　丙○○
　　訴訟代理人　乙○○
　　被　　　告　甲○○
右當事人間九十一年度基簡字第六○八號給付租金事件於中華民國九十一年十一月二
十五日下午四時零分在本院民事第七法庭公開宣示判決出席職員如左：
　　　法　　　官　陳湘琳
　　　法院書記官　黃致祥
　　　通　　　譯　吳涴鈺
朗讀案由兩造均未到
法官朗讀主文宣示判決，並諭知將判決主文、所裁判之訴訟標的及其理由要領，記載
於後：
    主　　文
被告應給付原告新臺幣貳拾萬柒仟貳佰元，及自民國九十一年五月二十一日起至清
償日止，按年息百分之五計算之利息。
訴訟費用由被告負擔。
　　事實及理由要領
甲、兩造聲明及陳述要旨
一、原告部分：
　(一)聲明：求為判決如主文所示。
　(二)陳述：被告甲○○邀同訴外人高彼得為連帶保證人，向原告承租門牌號碼臺北市
    ○○街七五號一樓及夾層房屋（以下簡稱系爭房屋）經營甲天下便利商店，雙方
    約定每月租金新臺幣（下同）三萬七千元，詎被告自民國八十九年五月起即未按
    月繳納租金，八十九年、九十年及九十一年一月至三月分別積欠七萬四千元、十
    四萬二千二百元、十一萬一千元，扣除押金九萬元，合計二十三萬七千二百元之
    租金未給付，嗣被告於九十一年四月三十日搬離，亦未清償上開租金，經原告於
    九十一年五月七日以台北光復郵局存證信函第二九八號催告被告於九十一年五月
    二十日以前繳納，仍不置理，為此請求被告如數給付，及加計自九十一年五月二
    十一日起至清償日止，按年息百分之五計算之法定遲延利息。
二、被告部分：
　(一)聲明：求為判決駁回原告之訴。
　(二)陳述：兩造之租賃期限係於八十九年九月十一日屆滿，租約到期後，原告同意讓
　　被告繼續使用租賃物，並未另訂租約，亦未約定租金如何計算，原告請求之金額
　　不正確，且被告於承租期間所支出之房屋修繕費用應可抵扣租金，況原告於被告
　　搬離時承諾不向被告請求積欠之租金，原告提起本件訴訟，顯無理由。
乙、理由要領
一、原告主張被告甲○○邀同訴外人高彼得為連帶保證人，向原告承租門牌號碼臺北
    市○○街七五號一樓及夾層房屋，雙方約定每月租金三萬七千元，被告甲○○自
    八十九年五月起即未按月繳足租金，迄至九十一年三月止，扣除押金後尚積欠二
    十三萬七千二百元，經原告於九十一年五月七日以台北光復郵局存證信函第二九
    八號催告繳納，仍不置理之事實，業據原告提出房屋租賃契約及存證信函影本各
    一件為證，被告對上開房屋租賃契約之真正及自八十九年五月起未繳足租金，經
    原告以存證信函催告迄今仍未繳納之事實並不爭執，但辯稱兩造租金於八十九年
    九月十一日屆滿後，被告仍繼續使用租賃物，但並未約定每個月租金如何計算，
    且被告所支出之房屋修繕費用應可抵扣租金，原告請求之金額不正確，並已承諾
    不向被告請求積欠之租金云云。經查：(一)按租賃期限屆滿後，承租人仍為租賃物
    之使用收益，而出租人不即表示反對之意思者，視為以不定期限繼續契約，民法
    第四百五十一條定有明文。又租賃契約依民法第四百五十一條規定更新後，僅發
    生期限變更之效果，其餘內容（如租金及其他條件）並未隨同變更，最高法院六
    十四年台上字第一五七九號判例意旨可資參照。本件兩造簽訂房屋租賃契約書，
    被告向原告承租系爭房屋，租期自八十八年九月十二日起至八十九年九月十一日
    止，約定租金每個月三萬七千元，被告於租期屆滿後仍繼續使用租賃物，嗣於九
    十一年四月間遷讓返還系爭房屋等情，有原告所提契約書在卷可稽，且為兩造所
    不爭執，足見於八十九年九月十一日期限屆滿後，兩造間即視為以不定期限繼續
    契約，每月租金自仍以三萬七千元計算。(二)又當事人主張有利於己之事實者，就
    其事實有舉證之責任，民事訴訟法第二百七十七條前段定有明文。原告主張被告
    自八十九年五月起至九十一年三月止，共積欠租金三十二萬七千二百元，扣除押
    金九萬元，尚有二十三萬七千二百元未給付等情，已據原告提出明細表附卷可稽
    ，自堪信為真實。被告辯稱其所支出之房屋修繕費用應可抵扣租金，原告請求之
    金額不正確，並已承諾不向被告請求積欠之租金云云，為原告所否認，被告均無
    法舉證以實其說，所為抗辯，洵無足取。
二、另按遲延之債務，以支付金錢為標的者，債權人得請求依法定利率計算之遲延利
　　息；對於利息，無須支付遲延利息；應付利息之債務，其利率未經約定，亦無法
    律可據者，週年利率為百分之五；給付有確定期限者，債務人自期限屆滿時起，
    負遲延責任，民法第二百三十三條第一項前段、第二項、第二百零三條、第二百
    二十九條第一項分別定有明文。本件兩造房屋租賃契約書第四條約定：「租金應
    於每月十二日以前繳納，每次應繳壹個月份．．．」，另原告於九十一年五月七
    日以台北光復郵局存證信函第二九八號催告被告於九十一年五月二十日以前繳納
    本件租金，故被告應自期限屆滿時起負遲延責任，則原告請求被告給付自九十一
    年五月二十一日起至清償日止，按年息百分之五計算之法定遲延利息，洵屬有據
    。
三、從而，原告依兩造間租賃之法律關係，請求被告給付如主文第一項所示之金額及
    利息，為有理由，應予准許。
中　　　華　　　民　　　國　　　九十一　　年　　十一　　月　　二十五　　日
~B臺灣基隆地方法院基隆簡易庭
~B　　　　法　　　官　陳湘琳
右正本證明與原本無異。
對於本件判決如有不服，應於收受送達後二十日內向本院提出上訴書狀，上訴於本院
合議庭，並按他造當事人之人數附具繕本。
中　　　華　　　民　　　國　　　九十一　　年　　十二　　月　　　三　　　日
~B        法院書記官  黃致祥
